臺灣高雄地方法院民事判決　　　　　　　 94年度訴字第188號
原　　　告 乙○○
被　　　告 甲○○
當事人間請求損害賠償事件，原告提起附帶民事訴訟（93年度簡
上附民字第117 號），經刑事庭移送前來，本院於民國94年4 月
7 日言詞辯論終結，判決如下：
    主      文
被告應給付原告新台幣貳萬仟陸佰伍拾伍元，及自民國93年11
月18日起至清償日止，按週年利率5%計算之利息。
原告其餘之訴駁回。
訴訟費用由被告負擔80%，餘由原告負擔。
本判決原告勝訴部分得假執行。
原告其餘假執行之聲請駁回。
    事實及理由
一、原告主張：兩造原係夫妻，現已離婚。被告於民國93年4 月
    18日19時30分許，至高雄市○○區○○街75號阿波羅大廈1
    樓管理室欲接其子王胤承返家時，因王胤承不願隨被告返家
    而與原告發生爭執，被告竟基於傷害之故意，將原告推倒在
    地，致原告向後傾倒受有雙手腕挫傷瘀腫之傷害，原告因此
    傷害致受有(一)支出醫療費新台幣（下同）1,020 元(二)減少勞
    動能力損失2,635 元(三)精神上痛苦1,000,000 元，共計1,00
    3,655 元之損害。爰依民法第184 條第1 項前段、第193 條
    第1 項、第195 條之規定，聲明請求：(一)被告應給付原告1,
    003,655 元，及自起訴狀繕本送達翌日起至清償日止，按週
    年利率5%計算之利息。(二)願供擔保，請准為假執行之宣告。
二、被告則以：當天是因伊必須把王胤承帶回家，但原告不配合
    ，故意把王胤承抱在膝蓋上，伊就抱住王胤承腹部準備要強
    行帶走時，因原告叫伊放手，伊鬆手時原告故意躺在地上，
    當時並無傷害的意思；另原告請求精神慰撫金過高，應於適
    當範圍內刪減；本件事故之發生原告亦有過失，故應將全部
    損害折抵過失後計算賠償總額始屬公允等語置辯。
三、原告主張兩造原係夫妻，現已離異，被告於前揭時地，因其
    子王胤承不願隨同返家而與原告發生爭執，在爭執中被告曾
    出手拉住王胤承腹部，另原告重心不穩倒地，致受有雙手腕
    挫傷瘀腫之傷害等事實，為被告所不爭執，並有離婚協議書
    、高雄市政府警察局新興分局中正三路派出所受理各類案件
    紀錄表、重仁骨科醫院及天惠中醫診所診斷證明書各1 份在
    卷可稽，堪信為真實。至於原告傷勢造成之原因，業據在場
    證人羅晨方於偵查中證稱：問：「為何舅舅（即原告）會跌
    倒受傷？」答：「舅媽（即被告）推的，她原本在拉小孩，
    後來就往後推。」等語甚詳（詳見台灣高雄地方法院檢察署
    93年度偵字第13171 號偵查卷宗第29頁，下稱偵查卷），核
    與台灣高雄地方法院檢察署檢察官勘驗現場監視錄影帶畫面
    後製作之勘驗筆錄記載：『‧‧‧‧見被告雙手放在告訴人
    （即原告）肩上，狀似推告訴人‧‧‧‧』（詳見偵查卷第
    36頁）內容及原告之傷勢部位相符，堪認被告曾於前揭時地
    基於傷害之故意，以雙手將原告推倒在地致原告受有上開傷
    勢之情屬實，是被告辯稱並無傷害行為云云，不足採信。
四、按因故意或過失，不法侵害他人之權利者，負損害賠償責任
    ；不法侵害他人之身體或健康者，對於被害人因此喪失或減
    少勞動能力，或增加生活上之需要時，應負損害賠償責任：
    又不法侵害他人之身體、健康者，被害人雖非財產上之損害
    ，亦得請求賠償相當之金額，民法第184條第1項前段、第19
    3 條第1 項及第195 條第1 項前段分別定有明文。本件被告
    基於傷害之故意，將原告推倒在地，致原告受有雙手腕挫傷
    瘀腫之傷害，已如前述，則原告依上開規定請求損害賠償，
    即屬有據。爰就請求之項目及數額分述如次：
(一)、醫療費用：原告主張因受有雙手腕挫傷瘀腫之傷害，共支出
    醫療費用1,020 元，業據提出重仁骨科醫院收據1 紙及天惠
    中醫診所收據2 紙為證，經核此費用之支出應屬原告治療傷
    勢所必要，應予准許。
(二)、減少勞動能力之損失：原告主張其任職於三商美邦人壽保險
    股份有限公司，92年度個人綜合所得為480,883 元，換算每
    日所得1317.5元，因上開傷勢無法工作請假2 日，致受有減
    少勞動能力2 日之工作損失2,635 元等情，業據其提出請假
    單影本1 份、92年度綜合所得稅網際網路結算申報系統收執
    聯影本2 紙為證，被告對此並不爭執，堪認無訛。原告於全
    年度之個人綜合所得為480,883 元，換算每日所得及其請假
    日數應為2,635 元（480,883 ÷365 ×2=2,635）， 故原告
    請求被告給付減少勞動能力損失2,635 元尚屬適當，應予准
    許。
(三)、精神慰撫金：原告受有雙手腕挫傷瘀腫之傷害，衡其身體、
    精神確受有痛苦自明，本院審酌原告於傷害事故發生時年約
    35歲，為高中畢業，於三商美邦人壽保險股份有限公司擔任
    經理，月收入約40,074元，名下有房屋1 幢、土地2 筆；而
    被告年約32歲，為專科畢業，從事會計工作，月收入約47,0
    92元，名下有房屋2 幢、土地2 筆，此有稅務電子閘門財產
    所得調件明細表2 份附卷足按（詳見卷55頁至第60頁）；衡
    以兩造之身份、地位、學識經歷、財產狀況，及原告傷勢所
    受之身體與精神上痛苦等一切情狀，認原告請求1,000,000
    元尚嫌過高，應以20,000元為適當，逾此部份之請求，則屬
    無據，應予駁回。
(四)、綜前析論，原告因被告傷害行為所致之損害共計23,655元（
    計算式為1,020 ＋2,635 ＋20,000=23,655）。
(五)、另按，損害之發生或擴大，被害人與有過失者，法院得減輕
    賠償金額，或免除之，民法第217 條第1 項定有明文；所謂
    「與有過失」，係指雙方行為為損害之共同原因者而言（最
    高法院68年台上字第967 號判例參照）。本件原告係因被告
    故意行為致受有傷害，業如前述，因此原告對於損害並無共
    同過失原因之情形，故被告抗辯原告前揭所受之損害應有民
    法第217 條規定之適用，於法要難謂合。
五、綜上所述，原告依據侵權行為之法律關係，請求被告給付23
    ,655 元 ，及自起訴狀繕本送達翌日（即93年11月18日，此
    有送達證書在卷可稽）起至清償日止，按週年利率5%計算之
    利息，洵屬正當，應予准許；逾此金額之請求，即非有據，
    應予駁回。
六、原告勝訴部分，係所命給付之金額未逾500,000 元之判決，
    應依職權宣告假執行。至原告其餘假執行之聲請，因訴之駁
    回而失所依附，應併駁回之。
七、本件原告之訴為一部有理由，一部無理由，依民事訴訟法第
    79條、第389條第1項第5款，判決如主文。
中　　　華　　　民　　　國　　94　　年　 4　　月  21  日
                        民事鳳山分庭法  官
右為正本係照原本作成。
如不服本判決，應於送達後二十日內，向本院提出上訴狀並表明
上訴理由，如於本判決宣示後送達前提起上訴者，應於判決送達
後二十日內補提上訴理由書（須附繕本）。
中　　　華　　　民　　　國　　94　　年　 4　　月　 21  日
                                法院書記官　林豐富
